臺灣臺中地方法院民事裁定
   111年度亡字第20號
聲  請  人  臺灣臺中地方檢察署檢察官



上列聲請人聲請宣告失蹤人羅謀死亡事件，本院裁定如下：
    主    文
一、宣告甲○（男、民國00年0月0日生、身分證統一編號：Z0000
    00000號，籍設：臺中市○區○○街00號）於民國106年3月22日
    下午12時死亡。
二、程序費用由甲○遺產負擔。
    理    由
一、按失蹤人失蹤滿7年後，法院得因利害關係人或檢察官之聲
    請，為死亡之宣告。失蹤人為80歲以上者，得於失蹤滿3年
    後，為死亡之宣告。又受死亡宣告者，以判決內所確定死亡
    之時，推定其為死亡。前項死亡之時，應為前條各項所定期
    間最後日終止之時，民法第8條第1項、第2項、第9條第1項
    第2項前段分別定有明文。
二、聲請意旨略以：失蹤人甲○（男、民國00年0月0日生、身分
    證統一編號：Z000000000號，籍設：臺中市○區○○街00號，
    下稱失踨人）於51年11月5日遷入臺中市○區○○里00鄰○○街00
    號（於95年8月25日更改為臺中市○區○○里00鄰○○街00號），
    其與配偶張牡丹於54年9月29日經本院以54年度婚字第56號
    判決離婚，未年成子女羅碧芳、羅建華均由張牡丹監護，嗣
    均經張牡丹再婚配偶譚錦泉收養，並從養父姓。經臺中○○○○
    ○○○○戶籍員實地訪查，前開址住戶顏妙宏表示不認識亦未見
    過甲○；又甲○於103年3月22日經通報列為失踨人口，迄今仍
    未尋獲，生死不明已逾7年，且無申請社會福利紀錄，無殯
    葬設施使用紀錄，無全民健保紀錄，不具榮民（眷）身分。
    又聲請人前經本院准以110年度亡字第60號民事裁定為公示
    催告，陳報期間屆滿，未據失蹤人陳報其生存，或知失蹤人
    生死者，陳報其所知，爰依法聲請宣告失蹤人死亡等語。
三、經查，聲請人主張之前揭事實，業據提出臺中○○○○○○○○110
    年4月19日中市東戶字第1100001591號函暨所附失蹤人戶籍
    資料、離婚登記申請書、本院54年度婚字第56號民事判決、
    內政部移民署函（無出境資料）、臺中市政府警察局第三分
    局失蹤人口系統--資料報表、臺中市東區區公所函（無社會
    福利申請紀錄）、臺中市生命禮儀管理處函（無符合失蹤人
    之民眾使用紀錄）、全民健保資料（無健保紀錄）、國軍退
    除役官兵輔導委員會臺中市榮民服務處函（不具榮民（眷）
    身分）、臺中○○○○○○○○辦理死亡宣告案件查訪紀錄表、在監
    在押紀錄表（無在監、在押紀錄）、聯徵資料（無信用卡紀
    錄）等件為證，堪信屬實。
四、本件失蹤人於103年3月22日失蹤時已滿80歲，迄未尋獲，算
    至106年3月22日屆滿3年，揆諸前揭規定，聲請人聲請對失
    蹤人為死亡之宣告，在經公示催告程序申報期間屆滿，仍未
    據失蹤人陳報生存或知其生死者陳報其所知之情形下，為有
    理由，應予准許，並應以失蹤屆滿3年之日終止之時即106年
    3月22日下午12時，作為確定其死亡之時，爰宣告如主文第1
    項所示。
五、依家事事件法第154條第3項，裁定如主文。
中　　華　　民　　國　 111　　年　　 2　　月　　17　　日
                   家事法庭     法  官　林士傑
以上正本係照原本作成。
如對本裁定抗告，須於裁定送達後10日內向本院提出抗告狀（須
附繕本）。
中　　華　　民　　國　 111　　年　　 2　　月　　17　　日
                                書記官　陳盟佳